【裁判字號】    99,交簡抗,2
【裁判日期】    990802
【裁判案由】    公共危險
【裁判全文】
臺灣臺北地方法院刑事裁定             99年度交簡抗字第2號
抗  告  人
即  被  告  甲○○
上列被告因公共危險案件，不服本院臺北簡易庭中華民國99年6
月25日所為之裁定（99年度北交簡字第239號），提起抗告，本
院裁定如下：
    主  文
抗告駁回。
    理  由
一、按對於簡易判決有不服者，得上訴於管轄之第二審法院合議
    庭，刑事訴訟法第455條之1第1項定有明文。又對於簡易判
    決之上訴，上訴期間為10日，自送達判決後起算，原審法院
    認為上訴不合法律上之程式者，應以裁定駁回之，此觀同法
    第455條之1第3項準用第349條前段、第362條前段之規定自
    明。次按送達於應受送達人之住居所、事務所或營業所行之
    。但在他處會晤應受送達人時，得於會晤處所行之。送達於
    住居所、事務所或營業所不獲會晤應受送達人者，得將文書
    付與有辨別事理能力之同居人或受僱人。送達不能依前二條
    規定為之者，得將文書寄存送達地之自治或警察機關，並作
    送達通知書2份，1份黏貼於應受送達人住居所、事務所、營
    業所或就業處所門首，另1份置於該送達處所信箱或適當位
    置，以為送達。寄存送達，自寄存之日起，經10日發生效力
    ，民事訴訟法第136條第1項、第137條第1項、第138條第1、
    2項分別定有明文，此項規定依刑事訴訟法第62條，於送達
    刑事文書時亦準用之。依前開規定，自寄存送達翌日起算10
    日即為送達之時，應受送達人究於何時前往領取應送達文書
    ，或並未前往領取，於送達之效力並無影響，最高法院94年
    度第1次庭長、法官會議記錄足資參照。
二、抗告意旨略以：抗告人即被告甲○○超過上訴期間提起上訴
    ，是因臺北縣平溪鄉薯榔村3鄰一坑6號住處，平日只有其母
    1 人居住，而其母不識字，已經70幾歲了，經過好久，其才
    拿到判決書，不是其所願意。目前其好不容易才找到工作，
    處罰金新臺幣9萬4,000元，雖可易服勞役或社會勞動，但店
    裏只有抗告人1位員工，長期請假易服勞役或社會勞動，怕
    店家不同意，恐將失去工作機會，可否判金額少一點，為此
    提起抗告云云。
三、查本件抗告人即被告甲○○於民國98年12月11日在臺北市政
    府警察局交通警察大隊松山分製作警詢筆錄時及99年1月26
    日檢察官訊問時均供稱，戶籍設於臺北縣平溪鄉（原審判決
    及裁定誤載為平溪鎮）薯榔村3鄰一坑6號，居所設於臺北縣
    三重市○○○路7巷17之3號4樓（見99年度簡字第481號偵查
    卷第5頁、第24頁）。復查，本件應送達抗告人之99年度北
    交簡字第239號判決正本，於99年4月29日判決後，於99年5
    月3日送達抗告人之戶籍所在地臺北縣平溪鄉薯榔村3鄰一坑
    6號，因未獲會晤應受送達之抗告人本人而由居住於該址有
    辨別事理能力之同居親屬張林束於代為收受；並於99年5月5
    日送達抗告人之住所臺北縣三重市○○○路7巷17之3號4樓
    ，因未會晤抗告人本人亦無受領文書之同居人或受僱人，故
    作送達通知書2份，1份黏貼於應受送達人之住居所門首，另
    1份置於該送達信箱或適當位置，復依法寄存於送達地之警
    察機關臺北縣政府警察局三重分局大同派出所，以為送達，
    有送達回證2件附於原審卷可證（見原審卷第10頁、第11頁
    ）。是為抗告之人之利益計，上開判決正本，以對其住所自
    99年5月5日寄存送達翌日起算經過10日即同年5月15日發生
    送達效力，與抗告人何時領受該判決正本無涉，則抗告人上
    訴期間併計在途期間2日應至99年5月27日屆滿，抗告人卻遲
    至同年6月10日始提出上訴，有本院收狀戳為憑，顯已逾越
    法定之上訴不變期間，而喪失上訴權，且無從補正，原審認
    上訴人上訴期間逾期駁回上訴，依法並無不合。抗告人執上
    揭抗告意旨指摘原審裁定不當，尚難認有理由，應予駁回。
四、據上論結，應依刑事訴訟法第455條之1第5項、第412條，裁
    定如主文。
中    華    民    國    99    年    8     月    2    日
                  刑事第十二庭  審判長法  官  李英豪
                                      法  官  楊台清
                                      法  官  陳慧萍
以上正本證明與原本無異。
本裁定不得再抗告。
                                      書記官  黃慧怡
中    華    民    國    99    年    8     月     2    日

司法院資訊處製作；財團法人民間司法改革基金會備份。
